臺灣士林地方法院刑事裁定
110年度聲字第1090號
聲  請  人  臺灣士林地方檢察署檢察官
受  刑  人  王成運



上列聲請人因受刑人數罪併罰有二裁判以上，聲請定其應執行之
刑（110 年度執聲字第748號），本院裁定如下：
    主  文
王成運所犯如附表所示之罪，應執行有期徒刑陸年陸月。
    理  由
一、受刑人王成運因詐欺等案件，經臺灣高等法院108年度上訴
    字第3200號、108年度上易字第1986號、臺灣新北地方法院1
    09年度訴字第116號、109年度審訴緝字第30號、109年度審
    審訴字第880號及本院109年度審訴字第435號、109年度審簡
    字第347號、109年度金訴緝字第1號、110年度審訴字第340
    號判決分別判處如附表所示之刑確定（內容均詳如附表所示
    ）。
二、其中附表編號3、8所示之罪係得易科罰金之刑，而編號1至2
    、4至7、9至11所示之罪係不得易科罰金之刑，茲受刑人已
    於民國109年9月30日具狀請求檢察官就如附表所示之罪，聲
    請合併定應執行刑，有請求更定應執行刑聲請表1份在卷可
    稽（見本院卷第7頁），是聲請人聲請定其應執行之刑，本
    院審核受刑人王成運定應執行刑案件一覽表、附表所示案件
    之判決、裁定及臺灣高等法院被告前案紀錄表，並具體審酌
    整體犯罪過程之附表所示各罪，自各行為彼此間之關連性以
    觀，其所犯各罪之犯罪時間、各罪對法益侵害之加重效應，
    及罪數所反應行為人人格及犯罪傾向等情狀為整體評價，復
    參酌受刑人針對本件定應執行刑之意見陳述（最高法院110
    年度台抗大字第489號刑事大法庭裁定意旨參照），有本院
    詢問受刑人定應執行刑意見調查表1份在卷可憑（本院卷第1
    27頁），爰裁定如主文所示應執行之刑。
三、依刑事訴訟法第477條第1項，刑法第53條、第51條第5款，
    裁定如主文。
中　　華　　民　　國　　110 　年　　11　　月　　3 　　日
                  刑事第六庭法  官  李建忠
以上正本證明與原本無異。
對於本件裁定如有不服，應於送達後5日內，向本院提出抗告書
狀，敘述抗告之理由，抗告於臺灣高等法院。
因疫情而遲誤不變期間，得向法院聲請回復原狀。
                            書記官  林承翰
中　　華　　民　　國　　110 　年　　11　　月　　3 　　日
【附表】
編號  1 2 3 罪       名  詐欺 詐欺 竊盜 宣   告  刑  有期徒刑1年 有期徒刑1年2月 有期徒刑6月 犯 罪 日 期  107年12月17日 107年12月17日 107年12月23日 偵查（自訴）機關年度案號  臺灣新北地方檢察署108年度偵字第8940、11719、15463號   臺灣士林地方檢察署108年度偵字第745號   最後事實審 法院 臺灣新北地方法院 臺灣新北地方法院 臺灣高等法院  案號 108年度訴字第470號 108年度訴字第470號 108年度上易字第1986號  判決 日期 108年10月23日 108年10月23日 108年11月28日   確定 判決 法院 臺灣高等法院 臺灣高等法院 臺灣高等法院  案號 108年度上訴字第3200號 108年度上訴字第3200號 108年度上易字第1986號  確定 日期 108年11月12日 108年11月12日 108年11月28日 是否為得易科 罰金之案件       否        否      是 備       註   臺灣新北地方檢察署109年度執緝字第905號 臺灣新北地方檢察署109年度執緝字第905號 臺灣士林地方檢察署109年度執緝字第270號   臺灣士林地方檢察署110年度執更字第547號 （編號1至10業經最高法院110年度台抗字第565號裁定應執行有期徒刑6年）   

編號  4 5 6 罪       名  詐欺 詐欺 詐欺 宣   告  刑  有期徒刑1年 有期徒刑1年4月 有期徒刑1年 犯 罪 日 期  107年12月18日 108年8月14日 107年12月13日 偵查（自訴）機關年度案號  臺灣新北地方檢察署108年度偵字第13480號 臺灣士林地方檢察署109年度偵緝字第460、461、462號 臺灣新北地方檢察署108年度偵字第23353號   最後事實審 法院 臺灣新北地方法院 臺灣士林地方法院 臺灣新北地方法院  案號 109年度訴字第116號 109年度審訴字第435號 109年度審訴緝字第30號  判決 日期 109年6月23日 109年6月30日 109年5月29日   確定 判決 法院 臺灣新北地方法院 臺灣士林地方法院 臺灣新北地方法院  案號 109年度訴字第116號 109年度審訴字第435號 109年度審訴緝字第30號  確定 日期 109年7月29日 109年7月28日 109年7月8日 是否為得易科 罰金之案件       否        否      否 備       註   臺灣新北地方檢察署109年度執字第10909號 臺灣士林地方檢察署109年度執字第3962號 臺灣新北地方檢察署109年度執字第11798號   臺灣士林地方檢察署110年度執更字第547號 （編號1至10業經最高法院110年度台抗字第565號裁定應執行有期徒刑6年）   

編號  7 8 9 罪       名  詐欺 傷害 詐欺 宣   告  刑  有期徒刑10月 有期徒刑2月 有期徒刑1年2月（2次） 犯 罪 日 期  108年8月19日 108年9月11日 107年12月18日 偵查（自訴）機關年度案號  臺灣新北地方檢察署109年度偵緝字第1179號 臺灣士林地方檢察署108年度偵字第14203號 臺灣士林地方檢察署108年度偵字第1516、5340號、臺灣新北地方檢察署108年度偵字第13480號   最後事實審 法院 臺灣新北地方法院 臺灣士林地方法院 臺灣士林地方法院  案號 109年度審訴字第880號 109年度審簡字第347號 109年度金訴緝字第1號  判決 日期 109年6月18日 109年8月7日 109年10月28日   確定 判決 法院 臺灣新北地方法院 臺灣士林地方法院 臺灣士林地方法院  案號 109年度審訴字第880號 109年度審簡字第347號 109年度金訴緝字第1號  確定 日期 109年7月22日 109年9月9日 109年12月1日 是否為得易科 罰金之案件       否        是      否 備       註   臺灣新北地方檢察署109年度執字第12382號 臺灣士林地方檢察署109年度執字第5213號 臺灣士林地方檢察署109年度執字第218號   臺灣士林地方檢察署110年度執更字第547號 （編號1至10業經最高法院110年度台抗字第565號裁定應執行有期徒刑6年）   

編號  10 11  罪       名  詐欺 詐欺  宣   告  刑  有期徒刑1年4月 有期徒刑1年2月  犯 罪 日 期  107年12月20日 107年12月19日  偵查（自訴）機關年度案號  臺灣士林地方檢察署108年度偵字第1516、5340號 臺灣士林地方檢察署110年度偵字第4155號    最後事實審 法院 臺灣士林地方法院 臺灣士林地方法院   案號 109年度金訴緝字第1號 110年度審訴字第340號   判決 日期 109年10月28日 110年4月29日    確定 判決 法院 臺灣士林地方法院 臺灣士林地方法院   案號 109年度金訴緝字第1號 110年度審訴字第340號   確定 日期 109年12月1日 110年6月2日  是否為得易科 罰金之案件       否        否  備       註   臺灣士林地方檢察署110年度執字第218號 臺灣士林地方檢察署110年度執字第3362號    臺灣士林地方檢察署110年度執更字第547號 （編號1至10業經最高法院110年度台抗字第565號裁定應執行有期徒刑6年）